臺灣高等法院臺中分院刑事判決
110年度上易字第558號
上  訴  人  
即  被  告  劉曜成
上列上訴人即被告因竊盜案件，不服臺灣臺中地方法院109年度
易字第3164號中華民國110年4月8日第一審判決（起訴案號：臺
灣臺中地方檢察署109年度偵字第9366號、109年度偵字第10223
號），提起上訴，本院判決如下：
    主  文
原判決關於其附表二編號1部分及定應執行刑撤銷。
乙○○犯攜帶兇器竊盜罪，處有期徒刑柒月。扣案油壓剪壹支、毛
帽壹頂沒收。未扣案之犯罪所得新臺幣伍仟元沒收，於全部或一
部不能沒收或不宜執行沒收時，追徵其價額。
    犯罪事實
一、乙○○意圖為自己不法之所有，於民國108年5月21日6時14分
    許，駕駛其所有而將原車牌號碼000-0000號卸下，改懸掛其
    所竊得DS-7192號車牌（所犯加重竊盜罪嫌部分，已另案由
    臺灣臺中地方法院以109年度易字第248號、109年度易字第7
    01號判處有期徒刑7月）之自用小客車，附載不知情之吳展
    榕（所涉竊盜罪嫌部分，業經臺灣臺中地方檢察署檢察官為
    不起訴處分確定），並頭戴其所有用以遮掩行跡之毛帽1頂
    ，至甲○○所經營位在臺中市○區○○○路00號之娃娃機店附近停
    放，乙○○下車持其所有客觀上足以對人生命、身體、安全構
    成威脅之油壓剪剪斷店內3臺娃娃機臺錢箱之鎖頭後，竊取
    甲○○所有之零錢共計新臺幣（下同）5000元，得手後即攜離
    現場。嗣經甲○○發現遭竊後報警處理，始循線查獲上情。嗣
    因乙○○涉犯其他竊盜案件，經警至新北市○○區○○○路000巷00
    號搜索，查獲其所有之油壓剪1支、毛帽1頂、長袖上衣1件
    。
二、案經甲○○訴由臺中市政府警察局第二分局報告臺灣臺中地方
    檢察署檢察官偵查起訴。
　　理    由
一、程序部分：　
　㈠本院審理範圍：
  ⒈被告提起上訴後，嗣就原審判決附表二編號2、3（即起訴書 
    犯罪事實欄一㈡、㈢）部分具狀撤回上訴，而檢察官就原審判
    決並未上訴，故關於原審判決附表二編號2、3被告所犯攜帶
    兇器竊盜罪部分（2罪)，即已確定，本院審理範圍僅限於原
    審判決附表二編號1部分，合先敘明。
　㈡證據能力：
　⒈按刑事訴訟法第159條之5規定被告以外之人於審判外之陳述
    ，雖不符前4條之規定，而經當事人於審判程序同意作為證
    據，法院審酌該言詞陳述或書面陳述作成時之情況，認為適
    當者，亦得為證據。當事人、代理人或辯護人於法院調查證
    據時，知有第159條第1項不得為證據之情形，而未於言詞辯
    論終結前聲明異議者，視為有前項之同意，其立法意旨在於
    傳聞證據未經當事人之反對詰問予以核實，原則上先予排除
    ，惟若當事人已放棄詰問或未聲明異議，基於證據資料愈豐
    富，愈有助於真實發現之理念，且強化言詞辯論原則，法院
    自可承認該傳聞證據例外擁有證據能力。經查，檢察官於本
    院準備程序中對本院下述所引用之證據表示均同意有證據能
    力等語，被告則表示沒有意見等語（見本院卷第107頁），
    且迄至言詞辯論終結前亦未聲明異議，本院審酌該等證據之
    取得過程並無瑕疵，與本案待證事實間復具有相當之關聯性
    ，以之為本案證據尚無不當，認為得為本案之證據，是依刑
    事訴訟法第159條之5之規定，均有證據能力。
  ⒉又傳聞法則乃對於被告以外之人於審判外之言詞或書面陳述
    而為之規範，本案判決以下所引用之非供述證據，無刑事訴
    訟法第159條第1項規定傳聞法則之適用，經本院於審理時依
    法踐行調查證據程序，檢察官同意有證據能力，被告並不爭
    執各該證據之證據能力，且與本案待證事實具有自然之關聯
    性，亦查無依法應排除其證據能力之情形，依法自得作為證
    據。
二㈠訊據上訴人即被告乙○○（下稱被告）就上開事實坦承不諱，
    另經證人即告訴人於警詢時指述及本院審理中結證明確，復
    經同案被告李展榕於警詢時、檢察事務官詢問時陳述在卷。
    並有被告竊取娃娃機台內現金過程之監視器影像翻拍照片（
    見警卷第27至35頁），警方查獲物品照片（見警卷第49頁）
    ，車號00-0000號自小客車車行記錄匯出文字資料（見警卷
    第45至46頁）、懸掛車號000-0000號之自小客車照片2張（
    見警卷第47頁）、失車-案件基本資料詳細畫面報表（車號
    ：00-0000號、報案人：吳文其；見警卷第51頁）、車輛詳
    細資料報表2份（第53至55頁）、108年6月4日扣押筆錄暨扣
    押物品目錄表（見偵23191卷第99-1至99-5頁）在卷可參。
    足認被告自白與事實相符，應堪採信。
　㈡又原審判決雖認定被告竊得金額為37160元云云，然為被告所
    否認，辯稱其因為本件竊得金額沒那麼多，才會再偷第2件
    ，本案其僅竊得約5000元，原審其他案件認定金額是正確的
    ，其只有爭執這一件的金額等語（見本院卷第103頁）。經
    查：證人甲○○於警詢時雖陳稱遭竊金額37160元云云（見警
    卷第23頁），且依娃娃機台顯示投幣遊戲次數畫面之照片顯
    示分別為1439、974、1303，合計3716等情（見警卷第25至2
    7頁），證人甲○○於本院審理中亦證稱：上開畫 面顯示即機
    臺遊戲次數，每次10元等語（見本院卷第175頁），由此計
    算金額總額固為37160元。然其亦證稱：失竊金額其無法確
    定；失竊金額無法以上開數字乘以10計算，數字沒有歸零而
    先把錢收起來的話，數字會累計仍在機臺上顯示；本案失竊
    機臺收款前其沒有歸零，且金額不合理，不可能是3萬多元
    ，其記得遭竊前幾天有收過錢，但沒有歸零；其對被告稱竊
    得金額為5000元沒有意見等語（見本院卷第174、175、176
    、177頁）。且就現場監視器畫面翻拍照片觀之，被告離去
    時袋子並非充實飽滿（見警卷第31頁），已難認其內確有多
    達3716枚10元硬幣，是被告上開所辯竊得約5000元，而非37
    160元一節，當非無稽。
　㈢綜上，本件事證明確，被告犯行應堪認定，應予依法論科。
三、論罪：
  ㈠被告行為後，刑法第321條第1項於108年5月29日修正公布，
    並於同年月31日發生效力。被告行為時刑法第321條第1項原
    規定：「犯竊盜罪而有下列情形之一者，處6 月以上、5年
    以下有期徒刑，得併科10萬元以下罰金：一、侵入住宅或有
    人居住之建築物、船艦或隱匿其內而犯之者。二、毀越門扇
    、牆垣或其他安全設備而犯之者。三、攜帶兇器而犯之者。
    四、結夥三人以上而犯之者。五、乘火災、水災或其他災害
    之際而犯之者。六、在車站、埠頭、航空站或其他供水、陸
    、空公眾運輸之舟、車、航空機內而犯之者。」；修正後刑
    法第321條第1項規定：「犯前條第1項、第2項之罪而有下列
    情形之一者，處6月以上5年以下有期徒刑，得併科50萬元以
    下罰金：一、侵入住宅或有人居住之建築物、船艦或隱匿其
    內而犯之。二、毀越門窗、牆垣或其他安全設備而犯之。三
    、攜帶兇器而犯之。四、結夥三人以上而犯之。五、乘火災
    、水災或其他災害之際而犯之。六、在車站、港埠、航空站
    或其他供水、陸、空公眾運輸之舟、車、航空機內而犯之。
    」經比較新舊法結果，修正後刑法第321條第1項規定並未較
    有利於被告，應依刑法第2條第1項前段規定，適用行為時即
    修正前刑法第321條第1項之規定論處。
　㈡又按刑法上所謂「兇器」，其種類並無限制，凡客觀上對於
    人之生命、身體、安全構成威脅，具有危險性之兇器均屬之
    ，且祇須行竊時攜帶此種具有危險性之兇器為已足，並不以
    攜帶之初有行兇之意圖為必要。被告持油壓剪剪斷店內3臺
    娃娃機臺錢箱之鎖頭後行竊，顯見該油壓剪質地堅硬，如持
    以攻擊人體，足以對人之生命、身體造成危害，應屬兇器無
    疑。
　㈢核被告所為，係犯修正前之刑法第321條第1項第3款攜帶兇器
    竊盜罪。
　㈣另按數行為於同時同地或密切接近之時地實施，侵害同一之
    法益，各行為之獨立性極為薄弱，依一般社會健全觀念，在
    時間差距上，難以強行分開，在刑法評價上，以視為數個舉
    動之接續施行，合為包括之一行為予以評價，較為合理，則
    屬接續犯，而為包括之一罪。被告於時間、空間密切接近之
    狀態下，基於同一攜帶兇器竊盜之犯意，接續破壞同一被害
    人所有之3臺娃娃機鎖頭竊取財物，均各係侵害同一財產法
    益，無從依據所破壞之娃娃機臺數量認定罪數，應評價為接
    續犯之實質上一罪。
四、本院判斷及對上訴之說明：　　
　㈠原審經審理結果，認被告所犯侵入住宅竊盜罪事證明確，予
    以論罪科刑，固非無見。惟查：
　⒈被告就竊得金額於偵查中、原審準備程序中迭有爭執，辯稱
    並非竊得37160元那麼多等語（見偵10223卷第116頁、原審
    卷第202頁），經查該次竊盜犯行經調查認定為5000元，已
    如前述，原審判決認定係竊得37160元，自有未合。
　⒉被告頭戴毛帽行竊，堪可認係為遮掩行跡之用而係犯罪所用
    之物；至查獲被告之長袖上衣1件，雖可與監視器畫面核對
    其行竊時之穿著，用以證明被告確有本件犯行，然此僅係隨
    身穿著衣物，尚難遽認係犯罪所用之物，況原審判決亦僅認
    定被告行竊時係「頭戴用以遮掩行跡之毛帽1頂」，並未認
    定查獲上衣係犯罪所用之物，以此日常生活隨身穿著之衣服
    ，並無證據證明係犯罪所用之物，亦非違禁物，原審判決宣
    告沒收，亦有未洽。
　　被告爭執犯罪所得多寡為由提起上訴，為有理由，且原判決
    另有上開⒉可議之處，即屬無可維持，而原判決就所定應執
    行刑部分亦失所依附，應由本院就原判決關於此部分被告所
    犯攜帶兇器竊盜及有期徒刑定應執行刑部分，均予撤銷改判
    。
　㈡爰以行為人之責任為基礎，審酌被告自稱係因要還高利貸債
    務而行竊之動機，其正值青壯，不思尋正當管道獲取財物，
    竟圖不勞而獲恣意竊取他人之財物，危害社會治安，法治觀
    念淡薄，所為殊無可取，惟念其犯後坦認犯行，尚有悔意，
    兼衡其犯罪手段、竊得財物之價值，被告雖表示有和解意願
    ，然現實上因在監執行，需待執行完畢，及其自陳高職肄業
    ，之前經營飾品店，月收入8至15萬元，無未成年子女，要
    扶養祖母（見原審卷第276頁）等一切情狀，量處如主文第2
    項所示之刑。
  ㈢沒收
  ⒈按供犯罪所用、犯罪預備之物或犯罪所生之物，屬於犯罪行
    為人者，得沒收之；前二項之沒收，於全部或一部不能沒收
    或不宜執行沒收時，追徵其價額；刑法第38條第2項前段、
    第4項訂有明文。又犯罪所得，屬於犯罪行為人者，沒收之
    ；前開沒收，於全部或一部不能沒收或不宜執行沒收時，追
    徵其價額；犯罪所得已實際合法發還被害人者，不予宣告沒
    收或追徵，刑法第38條之1第1項前段、第3項、第5項分別定
    有明文。
　⒉被告犯罪所得5000元並未扣案，亦未合法發還被害人，爰依
    刑法第38條之1第1項前段、第3項之規定，就被告犯罪實際
    所得宣告沒收，於全部或一部不能沒收或不宜執行沒收時，
    追徵其價額。被告所有油壓剪1支、毛帽1頂為被告所有，且
    係供本案犯行所用之物，應依刑法第38條第2項之規定宣告
    沒收之。
據上論斷，應依刑事訴訟法第369條第1項前段、第364條、第299
條第1項前段，判決如主文。
本案經檢察官郭景銘提起公訴，檢察官李月治到庭執行職務。
中　　華　　民　　國　　110 　年　　10　　月　　13　　日
            刑事第十二庭   審判長法　官　張  國  忠
                                 法　官  李  雅  俐
                                 法　官  陳      葳
上列正本證明與原本無異。
不得上訴。 
　　　　　　　　　　　　　     　書記官  蔡  皓  凡 
　　　　　　　　　　　　　　　　 
中　　華　　民　　國　　110 　年　　10　　月　　13　　日

附錄法條：
修正前刑法第321條
犯竊盜罪而有下列情形之一者，處6月以上、5年以下有期徒刑，
得併科新臺幣10萬元以下罰金：
　　一、侵入住宅或有人居住之建築物、船艦或隱匿其內而犯之
        者。
　　二、毀越門扇、牆垣或其他安全設備而犯之者。
　　三、攜帶兇器而犯之者。
　　四、結夥三人以上而犯之者。
　　五、乘火災、水災或其他災害之際而犯之者。
　　六、在車站、埠頭、航空站或其他供水、陸、空公眾運輸之
        舟、車、航空機內而犯之者。
　　前項之未遂犯罰之。　









原審判決附表一（係同案被告林信億部分，原審判決後未上訴  
                ，已確定，僅留原審判決附表編號以利參照  
                 ，於茲不贅）
原審判決附表二：
編號 對應原審判決之犯罪事實             原審判決宣告刑及沒收  1 犯罪事實一、 （一） 乙○○犯攜帶兇器竊盜罪，處有期徒刑捌月。扣案油壓剪壹支、長袖上衣壹件及毛帽壹頂，均沒收。未扣案之犯罪所得新臺幣叁萬柒仟壹佰陸拾元沒收，於全部或一部不能沒收或不宜執行沒收時，追徵其價額。 （即本判決犯罪事實欄一部分；本院撤銷改判）   2 犯罪事實一、 （二） 乙○○犯攜帶兇器竊盜罪，處有期徒刑柒月。扣案油壓剪壹支、長袖上衣壹件及毛帽壹頂，均沒收。 （被告撤回上訴，此部分已確定，不在本院審理範圍）  3 犯罪事實一、 （三） 乙○○共同犯攜帶兇器竊盜罪，處有期徒刑柒月。未扣案之犯罪所得新臺幣肆佰元沒收，於全部或一部不能沒收或不宜執行沒收時，追徵其價額。 （被告撤回上訴，此部分已確定，不在本院審理範圍）